【裁判字號】    90,裁,666
【裁判日期】    900905
【裁判案由】    重測
【裁判全文】
最  高  行  政  法  院  裁  定                      九十年度裁字第六六六號
    原      告  張瑞祺
    被      告  臺北市政府地政處
    代  表  人  宋清泉
右當事人間因重測事件，原告不服內政部中華民國八十八年八月二日台（八八）內訴
字第八八○四九○八號再訴願決定，提起行政訴訟。本院裁定如左︰
    主  文
原告之訴駁回。
訴訟費用由原告負擔。
    理  由
一、按「重新實施地籍測量之結果，應予公告，其期間為三十日。」「土地所有權人
    認為前項測量結果有錯誤，除未依前條之規定設立界標或到場指界者外，得於公
    告期間內，向該管地政機關繳納複丈費，聲請複丈。經複丈者，不得再聲請複丈
    。」「逾公告期間未經聲請複丈，或複丈結果無誤或經更正者，地政機關應即據
    以辦理土地標示變更登記。」土地法第四十六條之三第一項、第二項、第三項分
    別定有明文。則土地所有權人除有依土地法第四十六條之三第二項規定聲請複丈
    者外，如認測量結果有錯誤者，至遲應於測量結果公告期滿或收受測量結果通知
    後三十日內，依訴願法之規定，提起訴願尋求救濟，否則該項重新實施地籍測量
    之行政處分應即確定。次按「訴願或再訴願，應自官署之處分書或決定書達到之
    次日起三十日內提起之，如經過訴願或再訴願期間未提起訴願或再訴願者，其原
    處分或原決定即屬確定，當事人不得對於同一事件，再依訴願程序有所爭執。」
    本院四十八年判字第七十四號著有判例。
二、本件原告以其所有坐落臺北市○○區○○段五小段三五六地號、正義段二小段五
    地號及四○地號（重測前為臺北市○○區○○段二五之一、二五之二一、二五之
    五二地號土地），原為原告之父張祥傳所有，嗣由原告繼承取得。原告於八十七
    年七月十三日向被告提出申請，以被告所屬測量大隊辦理重測時，引用非正確之
    舊地籍圖，致其所有前開土地面積無端減少七十七平方公尺，請查明依法更正或
    重測協議以恢復原面積，案經被告以八十七年八月四日北市地測字第八七三一八
    一六六○○號函復，以被告於六十七年六月及六十八年二月間辦理重測成果公告
    ，期滿無人異議，已告確定，並無不當等語，原告不服，提起訴願、再訴願，遞
    遭決定駁回，遂提起本件行政訴訟。經查：
（一）本件原告向被告提出陳情，請求被告就實施重測致其土地面積減少情形，予以
      查明依法更正或重測協議一事，雖形式上係以「申請」為之，惟觀其內容，實
      係對被告前所為地籍重測之處分不服，請求予以撤銷，另為更正或重測協議之
      處分，而非就地籍重測處分以外之事項，另有請求。是被告所為本件函復，並
      非新作成之一行政處分。嗣原告對本件被告復函不服，提起訴願、再訴願及行
      政訴訟，應認仍係以前開地籍重測之處分為標的。
（二）本件土地於六十六年、六十七年間重新實施地籍測量，關於正義段土地部分之
      重測結果，於六十七年六月二十五日起至同年七月二十四日止公告，關於吉林
      段土地部分之重測結果於六十八年二月一日至同年三月二日止公告，而有關張
      祥傳之重測結果通知書於六十八年六月四日送達於本件土地原所有權人張祥傳
      ，由張祥傳收受，此有經張祥傳簽名之收受回執附於原處分卷可稽。張祥傳於
      收受前開重測結果通知後，未於三十日內異議，揆諸首開說明，該重測結果應
      已確定，張祥傳已不得就本件重測結果再為爭執。
（三）本件原告係張祥傳之繼承人，繼承有關本件土地之權利，張祥傳對前開地籍重
      測結果既已不得爭執，有如前述，則原告原亦不得再對本件地籍重測結果為爭
      執，乃原告竟提出申請書為爭執，請求予以更正或重測協議，程序上自有未合
      ，無從准許。
三、綜上所述，本件被告就原告之申請，未予准許，經核洵無違誤；訴願決定自程序
    上予以維持，亦無不合；又再訴願決定遞予維持，雖所持理由不同，惟結論並無
    二致，均應予維持。另本件既應自程序上予以駁回，原告所主張之其他實體上理
    由，已無庸予論述，併此明。
據上論結，本件原告之訴為不合法，爰依行政訴訟法施行法第二條、行政訴訟法第一
百零七條第一項第十款、第一百零四條、民事訴訟法第九十五條、第七十八條，裁定
如主文。
中    華    民    國      九十      年      九        月      五        日
                    最 高 行 政 法 院  第 四 庭
                                審 判 長 法  官      吳  錦  龍
                                         法  官      黃  璽  君
                                         法  官      林  家  惠
                                         法  官      劉  鑫  楨
                                         法  官      吳  明  鴻
右  正  本  證  明  與  原  本  無  異
                                         法院書記官  阮  桂  芬
中    華    民    國      九十      年      九        月      六        日


司法院資訊處製作；財團法人民間司法改革基金會備份。
